【裁判字號】    99,上訴,585
【裁判日期】    990708
【裁判案由】    違反槍砲彈藥刀械管制條例
【裁判全文】
臺灣高等法院高雄分院刑事判決         99年度上訴字第585號
上  訴  人
即  被  告  乙○○
指定辯護人  本院公設辯護人   孫妙岑
上  訴  人
即  被  告  甲○○
選任辯護人  洪世崇律師
            許惠珠律師
上列上訴人因違反槍砲彈藥刀械管制條例案件，不服臺灣高雄地
方法院97年度重訴字第65號中華民國98年12月30日第一審判決（
起訴案號：臺灣高雄地方法院檢察署97年度偵字第17115 號），
提起上訴，本院判決如下：
     主  文
原判決關於乙○○及甲○○部分均撤銷。
乙○○犯非法寄藏手槍罪，處有期徒刑伍年貳月，併科罰金新臺
幣拾萬元，罰金如易服勞役，以新臺幣壹仟元折算壹日。扣案如
附表編號一、編號二所示之物，均沒收。
甲○○犯非法寄藏手槍罪，累犯，處有期徒刑伍年貳月，併科罰
金新臺幣拾萬元，罰金如易服勞役，以新臺幣壹仟元折算壹日。
扣案如附表編號一、編號二所示之物，均沒收。
    事  實
一、甲○○於民國94年間因賭博罪，經臺灣高雄地方法院以94年
    度簡字第7571號判決判處有期徒刑3 月確定，於95年3 月21
    日易科罰金執行完畢。
二、乙○○明知具有殺傷力之制式手槍及子彈係槍砲彈藥刀械管
    制條例所列管之物品，未經許可，不得寄藏，仍基於寄藏之
    制式手槍及子彈之犯意，於97年3 月間某日，在不詳地點，
    收受真實姓名年籍均不詳綽號「偉章」之成年友人所寄放如
    附表編號一至編號二所示之菲律賓ARMSCOR 廠1911A1型、口
    徑9mm 制式半自動手槍1 支（槍枝管制編號：0000000000號
    ）及制式子彈88顆（另取得如附表編號三所示無殺傷力之子
    彈1 顆）後，藏放在其位於高雄市三民區○○○路645 號13
    樓之住處，而未經許可寄藏之。嗣乙○○於97年6 月10日上
    午10時許，在高雄市○○區○○路與建興路口之咖啡廳內，
    將附表編號一至編號二所示之槍枝及子彈轉交予具有寄藏有
    殺傷力制式槍枝及子彈犯意之甲○○為其保管，甲○○收受
    該等制式槍枝及制式子彈後，即藏放於甲○○位在高雄市三
    民區○○○路280 號1 樓電梯旁之消防用具箱內，而未經許
    可寄藏之。嗣甲○○於同年月12日上午6 時許，託其友人許
    忠純（由本院另案審結）將該槍枝及子彈持往許忠純位於高
    雄市三民區○○○路148 號11樓住處，乙○○、甲○○及陳
    乃榮隨後亦前往許忠純住處；警方則於同日12時許據報前往
    該處查緝而在該大樓頂樓查獲並扣押如附表所示之制式槍枝
    、子彈等物。
三、案經高雄縣政府警察局仁武分局報告臺灣高雄地方法院檢察
    署檢察官偵查起訴。
    理  由
甲、程序方面：
    按被告以外之人於偵查中向檢察官所為陳述，除顯有不可信
    之情況者外，得為證據，刑事訴訟法第159 條之1 第2 項定
    有明文。偵查中對被告以外之人（包括證人、鑑定人、告訴
    人、被害人及共同被告等）所為之偵查筆錄，或被告以外之
    人向檢察官所提之書面陳述，性質上均屬傳聞證據。惟現階
    段刑事訴訟法規定檢察官代表國家偵查犯罪、實施公訴，依
    法其有訊問被告、證人及鑑定人之權，證人、鑑定人且須具
    結，而實務運作時，檢察官偵查中向被告以外之人所取得之
    陳述，原則上均能遵守法律規定，不致違法取供，其可信度
    極高。查本件證人甲○○偵查中關於被告乙○○之陳述、證
    人乙○○偵查中關於被告甲○○之陳述、許忠純於檢察官偵
    查中所為之陳述，已經依法具結部分，復於審理中經被告乙
    ○○、甲○○行使對質詰問權，自均得為證據。
乙、實體部分：
一、上訴人即被告乙○○受綽號「偉章」之人所寄放，及上訴人
    即被告甲○○另受被告乙○○之託，而分別寄藏如附表編號
    一所示制式手槍、編號二所示子彈之事實，業據被告乙○○
    、甲○○均迭於警詢、偵查及原審審理及本院準備程序中坦
    承不諱，核與證人許忠純於偵查及原審審理中具結證述其受
    甲○○之指示在甲○○住處拿取該等制式槍彈及該等槍彈原
    為乙○○所有之情節大致相符，並有高雄縣政府警察局仁武
    分局之扣押筆錄、扣押物品目錄表、查獲現場照片（高雄縣
    政府警察局仁武分局解送人犯報告書第54頁、第55頁、第96
    頁至第99頁）在卷可憑，及如附表編號一、編號二所示槍枝
    及子彈扣案可佐，堪予認定。且如附表編號一、編號二所示
    之槍彈，經送內政部警政署刑事警察局鑑驗結果，認：「送
    鑑手槍1 支（槍枝管制編號0000000000）係口徑9 mm制式半
    自動手槍，為菲律賓ARMSCOR 廠1911A1型；槍管內具6條 右
    旋來復線，擊發功能正常，可供擊發同口徑制式子彈使用，
    認具殺傷力。」、「送鑑子彈89顆，均係口徑9mm 制式子彈
    ，其中88顆（經試射29顆），可擊發，具有殺傷力；另1 顆
    ，係已擊發之口徑9mm （9 ×19mm）制式彈殼組合口徑9mm
    銅包衣彈頭而成，經檢視，彈殼已穿孔，內不具底火、火藥
    ，依現況，不具殺傷力」，有該局97年8 月1 日刑鑑字第09
    70113960號鑑驗書在卷可稽（97年度偵字第17115 號卷第78
    頁至第80頁），堪認被告乙○○、甲○○先後分別受寄代藏
    之該制式手槍1 支、子彈88顆確均具殺傷力。被告乙○○、
    甲○○之自白，均核與事實相符，堪予採為本件論罪科刑之
    依據。至於被告乙○○及甲○○於本院審理中雖稱當時係請
    被告甲○○將槍彈丟掉等語，惟查被告乙○○如有意將槍彈
    丟掉，本可自行為之，並無委託被告甲○○代為丟棄之必要
    ；且被告甲○○亦稱「乙○○說要先將該批槍彈等物品暫放
    在我這幾天，我也沒多問什麼原因」等語（見警卷第172 頁
    反面、原審聲羈卷第16頁），並未提及被告乙○○有請其將
    槍彈丟掉之意思；再者，被告甲○○如係受託將槍彈丟掉，
    亦無於其後另行委請證人許忠純將槍彈帶至許忠純之住處，
    再由被告乙○○及甲○○隨後前往處理之理，足見被告二人
    此部分所辯，不足採信。本件事證明確，被告乙○○、甲○
    ○寄藏制式手槍及子彈之犯行，均堪認定，應予依法論科。
二、核被告乙○○受綽號「偉章」之人之寄託、被告甲○○受被
    告乙○○之寄託，而先後各以自己住處藏放如附表編號一、
    編號二所示之制式手槍及子彈，其等所為均係犯槍砲彈藥刀
    械管制條例第7 條第4 項之非法寄藏制式手槍罪（被告乙○
    ○、甲○○行為後，槍砲彈藥刀械管制條例第7 條雖於97年
    11月26日修正公佈施行，惟涉及本件論罪科刑之該條第4項
    並未有所修正，尚不生法律變更之問題）、同條例第12條第
    4 項之非法寄藏子彈罪。檢察官移送併辦（臺灣高雄地方法
    院檢察署97年度偵字第24124 號）所指被告乙○○、甲○○
    寄藏制式槍彈部分，與本件被告乙○○、甲○○經起訴論罪
    部分，為同一事實，本院自得併予審理。被告乙○○、甲○
    ○各以一寄藏行為觸犯非法寄藏制式手槍及非法寄藏子彈二
    罪名，均係想像競合犯，各應從法定刑較重之非法寄藏制式
    手槍罪處斷。又被告甲○○於民國94年間因賭博罪，經臺灣
    高雄地方法院以94年度簡字第7571號判決判處有期徒刑3 月
    確定，於95年3 月21日易科罰金執行完畢之事實，有臺灣高
    等法院被告前案紀錄表可參，其於有期徒刑執行完畢後5年
    內再犯本罪，係累犯，應依刑法第47條第1 項規定加重其刑
    。
三、原審以被告二人罪證明確予以論罪科刑，固非無見，惟（一
    ）被告乙○○雖於為「偉章」之人寄藏槍彈後，復將之轉交
    給被告甲○○寄藏，惟被告甲○○已陳明係代為保管（見警
    卷第172 頁反面、原審聲羈卷第16頁），復參酌在案發當日
    ，係由被告乙○○先通知被告甲○○後，再由甲○○通知證
    人許忠純將附表所示之槍枝及子彈帶至其住處，此業經被告
    甲○○及證人許忠純證述在卷，足見被告乙○○對於該槍枝
    及子彈並未脫離支配關係，從而自應於其罪名下將前開槍彈
    宣告沒收，惟原判決則認「被告乙○○於付託被告甲○○寄
    藏以上槍彈時，業已失卻對該等槍彈實力支配地位，且無證
    據證明被告甲○○於本案查獲業將該等槍彈返還被告乙○○
    ，抑或共同持有之，爰不於被告乙○○罪刑項下重複諭知沒
    收。」其適用法律尚有違誤。（二）被告甲○○係累犯，已
    如前述，原判決未認定其係累犯，亦有不當。被告乙○○及
    甲○○上訴意為上開辯解，雖無理由，惟原判決既有違法之
    處，應由本院將原判決關於被告乙○○及甲○○二人部分撤
    銷改判。
四、爰審酌被告乙○○甲○○無視於政府嚴格管制槍彈之政策，
    竟無故寄藏制式槍枝、子彈，所為對社會治安有顯著之潛在
    危險性，且其所持有之管制槍枝1 支，而持有具殺傷力之子
    彈則多達88顆，數量非少，犯罪情節難認輕微，並衡以被告
    及乙○○甲○○犯後態度尚可，且未發現其等於受寄該等槍
    、彈期間，有用以從事其他不法行為之情等一切情狀，爰量
    處被告乙○○及甲○○均有期徒刑5 年2 月，併科罰金10萬
    元，罰金如易服勞役，均以新臺幣1 千元折算1 日之折算標
    準，以資儆懲。扣案如附表編號一、編號二所示之槍彈，皆
    屬違禁物，不問屬於犯人與否，應依刑法第38條第1 項第1
    款規定諭知沒收；另如附表編號二所示經鑑驗試射之子彈，
    已因試射而滅失，而失其違禁物之性質，自毋庸為沒收之宣
    告；如附表其餘編號所示扣案物，或經鑑定無殺傷力，或非
    被告乙○○、甲○○所有之物，或與本件被告乙○○、甲○
    ○之犯行無涉（理由詳如附表編號三至編號六所示），均爰
    不併予諭知沒收。
五、不另為無罪諭知部分：
（一）公訴意旨另以：被告乙○○、甲○○共同基於販賣具有殺
      傷力之制式槍枝及子彈之犯意聯絡，於97年6 月12日上午
      6 時許，推由乙○○邀約買家陳乃榮前來看槍，甲○○則
      叫其友人許忠純前往其住處，將其受乙○○所寄託藏放之
      如附表編號一、編號二所示制式槍彈等物，攜往許忠純位
      於高雄市三民區○○○路148 號11樓住處，乙○○、甲○
      ○與陳乃榮再一同至許忠純上址住處，洽談買賣該等制式
      槍枝及制式子彈事宜。待當日上午7 、8 時許，乙○○、
      甲○○及陳乃榮到達後，甲○○與乙○○即於許忠純住處
      客廳內，打開槍盒，將該制式槍枝拿出供陳乃榮鑑賞把玩
      。然雙方尚未談及價錢，因陳乃榮之女友楊雅婷在許忠純
      住處樓下見警方前來查緝，遂以電話通知陳乃榮；陳乃榮
      得知後，旋與乙○○、甲○○帶著該等制式槍彈，逃逸至
      許忠純住處頂樓電機機房內，並將該等制式槍彈等物藏放
      於該處水塔上，乙○○、甲○○因而販賣該等槍彈未遂。
      因認被告乙○○、甲○○共同涉犯違反槍砲彈藥刀械管制
      條例第7 條第5 項、第1 項之販賣具有殺傷力槍枝未遂罪
      嫌及同條例第12條第5 項、第1 項之販賣具有殺傷力子彈
      未遂罪嫌。
（二）按犯罪事實，應依證據認定之，無證據不得認定犯罪事實
      ；又不能證明被告犯罪者，應諭知無罪之判決；刑事訴訟
      法第154 條第2 項、第301 條第1 項分別定有明文。次按
      認定不利於被告之證據須依積極證據，苟積極證據不足為
      不利於被告事實之認定，即應為有利被告之認定，更不必
      有何有利之證據；又犯罪事實之認定，應憑證據，如無相
      當之證據，或證據不足以證明，自不得以推測或擬制之方
      法，以為裁判之基礎；最高法院30年上字第816 號判例、
      40年台上字第86號判例可資參照。又犯罪之著手，係指行
      為人為實現犯意而開始實行犯罪構成要件之行為而言。是
      槍砲彈藥刀械管制條例所定之非法販賣各式槍砲或彈藥罪
      ，必於售賣者與購買者就買賣槍彈之重要內容有所表示時
      ，始可認為已經著手實行販賣槍彈之行為；亦即販賣槍彈
      之犯行，以售賣者與購買者，雙方就買賣槍彈之重要內容
      ，有所意思表示而達成契約之合致時，始係著手於販賣槍
      彈構成要件之行為，亦有最高法院98年度台上字第2248號
      判決意旨可資參考。
（三）本件公訴認被告等二人涉犯槍砲彈藥刀械管制條例第7 條
      第5 項、第1 項之販賣具有殺傷力槍枝未遂罪嫌及同條例
      第12條第5 項、第1 項之販賣具有殺傷力子彈未遂罪嫌，
      係以證人許忠純於警詢及偵查中之具結證述及搜索暨扣押
      筆錄、扣押物品目錄表、扣案物品照片、內政部警政署刑
      事警察局97年8 月1 日刑鑑字第0970113960號鑑定書等件
      ，為其主要依據。訊據被告乙○○、甲○○均堅詞否認有
      何販賣槍彈未遂之犯行，被告乙○○辯稱：「我去許忠純
      家是要找甲○○談1 筆賭博的債務；甲○○欠我12萬8 千
      元，我要他還我12萬元；被告甲○○則辯稱：「因當天乙
      ○○要我把這些東西拿給他，所以我就約在許忠純家裡。
      我沒有問乙○○為何要我帶東西過去，他也沒有講，因為
      東西是他寄放的，所以我直覺是他要拿回去；我欠乙○○
      1 筆賭債約12萬元」等語。經查：
    1.證人許忠純於警詢中固供稱：97年6 月12日被查獲當日甲
      ○○、乙○○、陳乃榮等3 人是要要到我家看手槍及子彈
      ，甲○○告訴我說乙○○要帶朋友陳乃榮先去看槍，並要
      跟甲○○買手槍及子彈等語（見警卷第195 頁）；嗣於偵
      查中雖證稱：當天甲○○及陳乃榮有拿槍起來看等語，惟
      於檢察官訊以「乙○○有說要請甲○○把該槍處理掉？」
      ，則稱「我不清楚，未聽他們說」；檢察官再訊以「為何
      要看槍？」及「陳乃榮看完槍後有講什麼話？」，亦稱「
      我不清楚」、「他們講何內容我不清楚」等語（見97年度
      偵字第17115 號影印卷第33頁）；嗣於檢察官訊以為何於
      警詢中供稱「甲○○告訴你，乙○○要帶朋友陳乃榮去看
      槍，並要跟甲○○購買槍跟子彈？」時，則稱：他們（指
      甲○○及陳乃榮等人）在那邊聊天並玩槍；警方問我他們
      有交易行為否，我說我不太清楚他們是聊何事；我在樓上
      看到他們在玩槍，並說要把槍處理掉，他們沒有說多少錢
      ，我覺得他們叫我把槍帶過去，又在那邊看，應該是有買
      賣行為；我知道槍是乙○○的，陳乃榮我不認識，乙○○
      帶他過來，應該就是要買槍等語（見97年度偵字第17115
      號影印卷第105 至107 頁）；於原審審理中亦稱：我沒有
      聽到他們在談槍的價錢；我回到家後，就在家裡走來走去
      ；甲○○、乙○○、陳乃榮在客廳講的話，有些我沒有聽
      清楚，他們在講話時，我沒有很注意聽，我就在那裡走來
      走去而已，我沒有全程在場，我在客廳待沒有幾分鐘；有
      時去我的房間，有時去廁所；及當時他們在我家，警察問
      我他們在那裡是否有說這把槍要買賣，我跟警察說我不知
      道，我只有聽到他們要把槍處理掉，我也不知道是何用意
      ，警察問我到底處理掉的用意為何，我就說應該是這樣吧
      ，這是我的猜測。我說乙○○要帶陳乃榮去看槍並要跟甲
      ○○買槍，是我猜測的話等語（見原審97年度重訴字第65
      號卷三第150 頁、第151 頁、第153 頁、第157 頁），顯
      見證人許忠純並未明確聽聞被告乙○○、甲○○與陳乃榮
      有談及買賣價金等攸關是否為槍枝交易之重要內容，則其
      於所證被告乙○○、甲○○與陳乃榮買賣槍枝乙節，應係
      依據其片段之見聞及觀察所為臆測，且其就乙○○是否有
      提及請甲○○把該槍處理掉部分，所述亦前後不一，則其
      所述陳乃榮要跟甲○○買槍彈之陳述，是否可採信，即非
      無疑。
    2.證人陳乃榮則始終否認被警查獲當日是去向被告乙○○及
      甲○○買槍，供稱當日陪乙○○一起去的，要向甲○○討
      一筆12萬元的債務等語（見警卷第51頁），且證人許忠純
      亦稱：被告甲○○有欠乙○○錢，欠多少錢我不清楚等語
      （見97年度偵字第17115 號影印卷第33頁），則被告等二
      人之前開辯解並非全然不能採信。
    3.至於被告等二人及陳乃榮於接獲警察前來之通知時，雖有
      往樓上跑之行為，惟制式手槍及子彈均係政府嚴令取締、
      再三禁絕之管制物品，而被告乙○○、甲○○相繼寄藏如
      附表編號一、編號二所示槍彈，已如前述，而陳乃榮當時
      亦持有大量有殺傷力槍、彈及其主要組成零件（詳如原審
      判決書所示），且其等3 人當時均在場把玩該等制式槍彈
      ，則被告乙○○、甲○○及陳乃榮因接到楊雅婷通知有警
      方前來查緝，一時心虛而攜帶該等槍彈逃往該大樓樓頂躲
      避，亦非與常情有違，自亦難據此情節而推認被告乙○○
      、甲○○當時係在從事槍枝交易。
（四）綜上所述，檢察官所提出之證據，未能證明被告乙○○、
      甲○○與陳乃榮至許忠純住處係為槍枝交易，更無法證明
      其等之間就買賣槍彈之重要內容有所意思表示及達成契約
      之合致而達於著手於販賣槍彈之程度，應認檢察官所指被
      告乙○○、甲○○販賣制式槍彈未遂之犯行，尚屬不能證
      明，惟公訴意旨認此部分行為若成立犯罪，與被告乙○○
      、甲○○前經論罪科刑之非法寄藏制式手槍、子彈罪間，
      前者係後者之高度行為，二者具有實質一罪關係，爰不另
      為無罪之諭知。
（五）至檢察官併辦意旨（臺灣高雄地方法院檢察署97年度偵字
      第24124 號）所指被告乙○○、甲○○共同販賣制式槍彈
      未遂部分，與前述公訴意旨所指被告乙○○、甲○○之共
      同販賣制式槍彈部分，係屬同一事實，與本件審判範圍同
      一，為同一案件，併此敘明。
六、被告陳柄亨及陳俊名部分，業經原審判決確定，爰不予論列
    。
據上論斷，應依刑事訴訟法第369 條第1 項前段、第364 條、第
299 條第1 項前段、槍砲彈藥刀械管制條例第7 條第4 項、第12
條第4 項，刑法第11條前段、第55條、第47條第1 項、第42條第
3 項、第38條第1 項第1 款款，判決如主文。
本案經檢察官林敏惠到庭執行職務。
中    華    民    國    99    年    7     月    8     日
                  刑事第一庭    審判長法  官  周賢銳
                                      法  官  施柏宏
                                      法  官  黃仁松
以上正本證明與原本無異。
如不服本判決應於收受本判決後10日內向本院提出上訴書狀，其
未敘述上訴理由者，並得於提起上訴後10日內向本院補提理由書
狀（均須按他造當事人之人數附繕本）「切勿逕送上級法院」。
中    華    民    國    99    年    7     月    8     日
                                      書記官  林家煜
附錄本判決論罪科刑法條：
槍砲彈藥刀械管制條例第7條
未經許可，製造、販賣或運輸火砲、肩射武器、機關槍、衝鋒槍
、卡柄槍、自動步槍、普通步槍、馬槍、手槍或各類砲彈、炸彈
、爆裂物者，處死刑、無期徒刑或7 年以上有期徒刑；處徒刑者
，併科新臺幣3 千萬元以下罰金。
未經許可，轉讓、出租或出借前項所列槍砲、彈藥者，處無期徒
刑或5 年以上有期徒刑，併科新臺幣1 千萬元以下罰金。
意圖供自己或他人犯罪之用，而犯前二項之罪者，處死刑或無期
徒刑；處徒刑者，併科新臺幣5 千萬元以下罰金。
未經許可，持有、寄藏或意圖販賣而陳列第1 項所列槍砲、彈藥
者，處5 年以上有期徒刑，併科新臺幣1 千萬元以下罰金。意圖
供自己或他人犯罪之用，以強盜、搶奪、竊盜或其他非法方法，
持有依法執行公務之人所持有之第1 項所列槍砲、彈藥者，得加
重其刑至二分之一。
第 1 項至第 3 項之未遂犯罰之。
槍砲彈藥刀械管制條例第12條
未經許可，製造、販賣或運輸子彈者，處1 年以上7 年以下有期
徒刑，併科新台幣500 萬元以下罰金。
未經許可，轉讓、出租或出借子彈者，處6 月以上5 年以下有期
徒刑，併科新台幣300 萬元以下罰金。
意圖供自己或他人犯罪之用，而犯前二項之罪者，處3 年以上10
年以下有期徒刑，併科新台幣700 萬元以下罰金。
未經許可，持有、寄藏或意圖販賣而陳列子彈者，處5 年以下有
期徒刑，併科新台幣300 萬元以下罰金。
第 1 項至第 3 項之未遂犯罰之。
┌────────────────────────────────────────────────────┐
│附表（97年6 月12日於高雄市三民區○○○路148 號頂樓扣押之物品）                                          │
├──┬─────────┬────┬──────────────┬────────────┬──────┤
│編號│扣案物品名稱      │數量    │鑑定結果                    │    說   明             │應否沒收/ 沒│
│    │                  │        │                            │                        │收依據      │
├──┼─────────┼────┼──────────────┼────────────┼──────┤
│ 一 │90手槍            │1支     │菲律賓ARMSCOR 廠1911A1型，口│被告乙○○、甲○○寄藏之│依刑法第38條│
│    │                  │        │徑9mm 制式半自動手槍（含彈匣│制式槍枝                │第1 項第1 款│
│    │                  │        │2 個，槍枝管制編號：00000000│                        │沒收        │
│    │                  │        │93）1 支                    │                        │            │
├──┼─────────┼────┼──────────────┼────────────┼──────┤
│ 二 │子彈              │88顆    │口徑9mm 制式子彈88顆（送鑑試│被告乙○○、甲○○寄藏之│依刑法第38條│
│    │                  │        │射後餘59顆）                │具殺傷力子彈            │第1 項第1 款│
│    │                  │        │                            │                        │沒收（不含已│
│    │                  │        │                            │                        │試射之29顆）│
├──┼─────────┼────┼──────────────┼────────────┼──────┤
│ 三 │子彈              │1顆     │係已擊發之口徑9mm （9 ×19mm│被告乙○○、甲○○寄藏之│因左列理由不│
│    │                  │        │）制式彈殼組合口徑9mm 銅包衣│無殺傷力子彈，非違禁物  │沒收        │
│    │                  │        │彈頭而成，經檢視，彈殼已穿孔│                        │            │
│    │                  │        │，內不具底火、火藥，依現況，│                        │            │
│    │                  │        │認不具殺傷力                │                        │            │
├──┼─────────┼────┼──────────────┼────────────┼──────┤
│ 四 │擦槍工具          │1支     │                            │非違禁物                │因左列理由不│
│    │                  │        │                            │                        │沒收        │
├──┼─────────┼────┼──────────────┼────────────┼──────┤
│ 五 │鋁箱              │1個     │                            │雖係被告乙○○、甲○○用│因左列理由不│
│    │                  │        │                            │以裝放上開制式槍枝及子彈│沒收        │
│    │                  │        │                            │之物，然無證據證明係被告│            │
│    │                  │        │                            │乙○○、甲○○所有      │            │
├──┼─────────┼────┼──────────────┼────────────┼──────┤
│ 六 │手機              │3支     │分別內含0000000000號、098267│與被告乙○○、甲○○本案│因左列理由不│
│    │                  │        │7795號、0000000000號SIM卡   │犯行無涉                │沒收        │
└──┴─────────┴────┴──────────────┴────────────┴──────┘

司法院資訊處製作；財團法人民間司法改革基金會備份。
